# 请问陈版主，香港的长期服务金的账务处理问题

提问人：yqcindy 时间：2018-05-17 22:54:56
香港的劳工条例里面规定工作滿 5 年或以上並不是因為嚴重過失遭解雇 (包含裁員)，及其他原因，如雇員在職期間死亡等。企业考虑长期计划调整，需在今年计提该笔费用。借：管理费用 贷：长期应付职工薪酬，请问陈版主，长期服务金是否应列示在辞退福利里面，是否需要按照现值折算？

回答人：chenyiwei
这种情况是否应作为离职后福利（设定受益计划）而不是辞退福利？因为这也是以换取员工为企业提供服务为目的，其目的与一般的辞退福利并不相同，会计处理也有差异。辞退福利是在实际发生辞退或者确定将发生辞退时才计提的。

提问人：yqcindy 时间：2018-05-18 09:12:48
如果作为离职后福利（设定受益计划）是否需要精算，因工作满五年的员工何时被辞退无法确定，在辞退是也是补偿金一次性发放？

回答人：chenyiwei
作为设定受益计划自然要精算。我理解更大可能性是自愿离职而不是被辞退？请说明员工可享受该计划的条件是什么？

提问人：yqcindy 时间：2018-05-18 16:52:55
http://www.stl.org.hk/right/labor_law/employ_rules_10.php 陈版主，抱歉。粘不过来。请查看这个网页的员工可享受条件

回答人：chenyiwei
根据该网页信息，遣散费属于辞退福利，长期服务金属于离职后福利？建议了解香港本地的会计实务对此是如何处理的。